臺灣彰化地方法院刑事判決　　　　　　　　　　　　九十一年度訴字第一三八號
　　公　訴　人　臺灣彰化地方法院檢察署檢察官
　　被　　　告　甲○○
右列被告因違反毒品危害防制條例案件，經檢察官提起公訴 (九十年度毒偵字第三八
七三號)，暨移送併案審理（九十一年度毒偵字第二八七二號），本院判決如左：
     主      文
甲○○連續施用第一級毒品，累犯，處有期徒刑壹年。
扣案之第一級毒品海洛因壹包（驗餘淨重約零點零肆公克），沒收銷燬之。扣案之注
射針筒及塑膠挑棒各壹支均沒收。
     事      實
一、甲○○曾因違反肅清煙毒條例及麻醉藥品管理條例等案件，分別經台灣高等法院
    台中分院及本院判處有期徒刑三年二月及四月確定，嗣經台灣高等法院台中分院
    裁定應執行有期徒刑三年三月，入監執行後，於民國八十五年二月十七日假釋出
    獄付保護管束，迄八十六年八月二十五日假釋期滿未經撤銷其假釋而以已執行完
    畢論。又前因施用第一級毒品案件，經本院以九十年度毒聲字第三二二０號裁定
    送觀察、勒戒後，認無繼續施用毒品之傾向，業經台灣彰化地方法院檢察署檢察
    官於九十年九月六日，以九十年度毒偵字第三四五七號為不起訴處分確定。詎其
    猶不思悔改，再於五年內，基於施用第一級毒品之概括犯意，自九十一年六月二
    日起至同年十月九日止，在其位於彰化縣溪湖鎮○○里○○路大突巷九一號之住
    處，以將第一級毒品海洛因摻水置放於注射針筒中，注射於手臂之方式，連續施
    用第一級毒品海洛因多次，平均每天約施用二次。嗣分別於同年六月四日上午及
    八月十二日下午三時許，為彰化縣警察局溪湖分局員警採集其尿液送驗，結果呈
    鴉片類及嗎啡陽性反應始查悉，復於同年十月十日十五時四十五分許，在彰化縣
    溪湖鎮○○里○○路（東環超市前），為彰化縣警察局鹿港分局員警查獲，並當
    場扣得海洛因一包（驗餘淨重０點０四公克）、注射針筒及塑膠挑棒各一支。經
    臺灣彰化地方法院檢察署檢察官聲請，本院以九十一年度毒聲字第二五二六號裁
    定移送台灣彰化看守所附設勒戒處所觀察勒戒後，認有繼續施用毒品傾向。
二、案經彰化縣警察局溪湖、鹿港分局報請台灣彰化地方法院檢察署檢察官偵查起訴
    ，暨彰化縣警察局溪湖報請台灣彰化地方法院檢察署檢察官移送併案審理。
     理      由
一、右揭事實，業據被告甲○○於本院審理時坦承不諱，且其分別於九十一年六月四
    日及同年十月十五日為警所採取之尿液經送檢驗結果，確均呈鴉片類及嗎啡陽性
    反應，有詮昕科技股份有限公司九十一年六月十二日、九十一年八月二十一日所
    出具之濫用藥物尿液檢驗報告、彰化縣衛生局九十一年六月十日煙檢字第九一一
    ０三六號、九十一年十月二十一日煙檢字第九一一九一八號煙毒尿液檢驗成績書
    各一紙附卷可稽，復有扣案之海洛因一包及注射針筒、塑膠挑棒各一支可資佐證
    ，而扣案之白色粉末一包經鑑定結果確為海洛因無誤，有法務部調查局九十一年
    十一月一日調科壹字第一四０００八七五三號鑑定通知書一紙在卷足憑，核被告
    之自白與事實相符，堪以採信。又被告前因施用毒品案件，經本院以九十年度毒
    聲字第三二二０號裁定送觀察、勒戒後，認無繼續施用毒品之傾向，業經台灣彰
    化地方法院檢察署檢察官於九十年九月六日，以九十年度毒偵字第三四五七號為
    不起訴處分確定等情，有該不起訴處分書、台灣高等法院被告全國前案紀錄表及
    台灣彰化地方法院檢察署刑案資料查註紀錄表在卷足憑，其於五年內再犯毒品危
    害防制條例第十條之罪，經裁定送觀察、勒戒後，認有繼續施用毒品傾向，有本
    院九十一年度毒聲字第二五二六號裁定及臺灣彰化看守所附設勒戒所九十一年十
    月二十八日彰所戒字第０九一０００二五０四號函送之有無繼續施用毒品傾向證
    明書一份附卷可參，本件事證明確，被告前開犯行洵堪認定。
二、核被告所為，係犯毒品危害防制條例第十條第一項之施用第一級毒品罪。被告為
    施用毒品持有第一級毒品，其持有之低度行為應為施用之高度行為吸收，不另論
    罪。被告先後多次施用第一級毒品海洛因之犯行，時間緊接，所犯又係構成要件
    相同之罪名，顯係基於概括犯意為之，應依連續犯規定論以一罪，並加重其刑。
    又被告曾因違反肅清煙毒條例及麻醉藥品管理條例等案件，分別經台灣高等法院
    台中分院及本院判處有期徒刑三年二月及四月確定，嗣經台灣高等法院台中分院
    裁定應執行有期徒刑三年三月，入監執行後，於八十五年二月十七日假釋出獄付
    保護管束，迄八十六年八月二十五日假釋期滿未經撤銷其假釋而以已執行完畢論
    等情，有臺灣高等法院被告全國前案紀錄表及台灣彰化地方法院檢察署刑案資料
    查註紀錄表附卷可按，其受此有期徒刑執行完畢後，五年以內再犯有期徒刑以上
    之罪，為累犯，依法應遞加重其刑。再查被告係自九十一年六月二日起至同年十
    月九日止，有連續施用第一級毒品海洛因之犯行，而公訴人僅就被告於九十一年
    六月四日、同年十月十日之各前三日內之某時，先後施用第一級毒品海洛因之犯
    行提起公訴，該未經起訴之部分，與檢察官起訴之部分，因被告係基於概括之犯
    意而為之，具有連續犯之關係，屬裁判上之一罪，其一部起訴之效力及於全部，
    故本院自得併予審究，併此敘明。爰審酌被告前曾有施用毒品罪行，經送觀察勒
    戒後，猶不知悔改，再施用毒品海洛因不輟，不僅戕害自身健康，更辜負國家將
    之視為病人，並施以長時間之戒治處遇之苦心，惟其對他人權益之侵害仍屬有限
    ，於本院審理中已坦承其犯行，及其犯罪目的、手段等一切情狀，量處如主文所
    示之刑。扣案被告所有海洛因一小包（驗餘淨重零點零四公克），係屬第一級毒
    品，爰依毒品危害防制條例第十八條第一項前段規定，沒收銷燬之。至扣案之注
    射針筒及塑膠挑棒各一支，係被告所有，且已供其吸食海洛因犯罪所用之物，業
據其陳明在卷，另依刑法第三十八條第一項第二款之規定沒收。
據上論斷，應依刑事訴訟法第二百九十九條第一項前段，毒品危害防制條例第十條第
一項、第十八條第一項前段，刑法第十一條前段、第五十六條、第四十七條、第三十
八條第一項第二款，判決如主文。
本案經檢察官孫沛琦到庭執行職務。
中      華      民      國    九十一    年     十二     月    二十六    日
                              臺灣彰化地方法院刑事第一庭
                                   審判長法官   葉   榮   郎
                                   法      官   陳   秋   錦
                                   法      官   簡   璽   容
右正本證明與原本無異。
如不服本判決，應於判決送達後十日內向本院提出上訴狀( 須附繕本 )。
                                   法院書記官   王   惠   嬌
中      華      民      國    九十一    年     十二     月    二十七    日
毒品危害防制條例第十條
施用第一級毒品者，處六月以上五年以下有期徒刑。
施用第二級毒品者，處三年以下有期徒刑。
